臺灣苗栗地方法院刑事判決
111年度交易字第23號
公  訴  人  臺灣苗栗地方檢察署檢察官
被      告  余家丞



上列被告因公共危險案件，經檢察官提起公訴（110年度偵字第8
214號），嗣經當事人雙方合意且被告認罪，由檢察官聲請改依
協商程序而為判決，本院裁定由受命法官獨任進行協商程序，判
決如下：
    主  文
余家丞吐氣所含酒精濃度達每公升零點二五毫克以上而駕駛動力
交通工具，處有期徒刑陸月，如易科罰金，以新臺幣壹仟元折算
壹日。
    犯罪事實及理由
一、余家丞於民國110年11月27日上午9時許至中午12時許止，在
    苗栗縣造橋鄉大龍村某工地內，飲用保力達2瓶後，仍基於
    酒後駕駛動力交通工具之犯意，於同日中午12時許，駕駛車
    牌號碼000-0000號自用小貨車上路。嗣於同日下午1時26分
    許，行經苗栗縣造橋鄉臺13線南向16.4公里處，為警攔檢盤
    查，並於同日下午1時45分許，測得其吐氣所含酒精濃度為
    每公升0.41毫克，而查悉上情。案經苗栗縣警察局竹南分局
    報告臺灣苗栗地方檢察署檢察官偵查起訴。
二、本件證據部分，均引用檢察官起訴書之記載（如附件），另
    補充：「車輛詳細資料報表、證號查詢汽車駕駛人各1份」
    、「被告余家丞於本院準備程序中之自白」（見偵卷第27、
    28頁，本院卷第25、26頁）。
三、論罪科刑
　㈠新舊法比較：
　　按行為後法律有變更者，適用行為時之法律。但行為後之法
    律有利於行為人者，適用最有利於行為人之法律，刑法第2
    條第1項定有明文。查被告行為後，刑法第185條之3第1項業
    於111年1月28日修正公布施行，並於同年月30日生效，修正
    前刑法第185條之3第1項規定：「駕駛動力交通工具而有下
    列情形之一者，處2年以下有期徒刑，得併科20萬元以下罰
    金：一、吐氣所含酒精濃度達每公升0.25毫克或血液中酒精
    濃度達百分之0.05以上。二、有前款以外之其他情事足認服
    用酒類或其他相類之物，致不能安全駕駛。三、服用毒品、
    麻醉藥品或其他相類之物，致不能安全駕駛」，修正後刑法
    第185條之3第1項規定：「駕駛動力交通工具而有下列情形
    之一者，處3年以下有期徒刑，得併科30萬元以下罰金：一
    、吐氣所含酒精濃度達每公升0.25毫克或血液中酒精濃度達
    百分之0.05以上。二、有前款以外之其他情事足認服用酒類
    或其他相類之物，致不能安全駕駛。三、服用毒品、麻醉藥
    品或其他相類之物，致不能安全駕駛」。經比較新舊法結果
    ，修正後刑法第185條之3第1項規定已提高有期徒刑及罰金
    刑上限，並無較有利於行為人之情形，依刑法第2條第1項前
    段規定，自應適用被告行為時即修正前刑法第185條之3第1
    項之規定。
　㈡核被告所為，係犯修正前刑法第185條之3第1項第1款吐氣所
    含酒精濃度達每公升0.25毫克以上而駕駛動力交通工具罪。
四、本件經檢察官與被告於審判外達成協商之合意且被告已認罪
    ，其合意內容為：被告願受科刑之範圍為有期徒刑6月，如
    易科罰金，以新臺幣1,000元折算1日。經查，上開協商合意
    並無刑事訴訟法第455條之4第1項所列情形之一，檢察官聲
    請改依協商程序而為判決，本院爰不經言詞辯論，於協商合
    意範圍內為協商判決。
五、應適用之法條：刑事訴訟法第455條之2第1項、第455條之4
    第2項、第455條之8、第454條第2項，修正前刑法第185條之
    3第1項第1款，刑法第2條第1項前段、第41條第1項前段，刑
    法施行法第1條之1第1項。
六、本判決除有刑事訴訟法第455條之4第1項第1款、第2款、第4
    款、第6款、第7款所定情形之一，或違反同條第2項規定者
    外，不得上訴。如有前述例外得上訴之情形，又不服本判決
    ，得自判決送達之日起20日內，向本院提出上訴書狀併附理
    由，上訴於第二審法院。
本案經檢察官黃棋安提起公訴，檢察官蕭慶賢到庭執行職務。
中　　華　　民　　國　　111 　年　　3 　　月　　31　　日
　　　　　　　　　刑事第一庭　法　官　高御庭
以上正本證明與原本無異。　　　　　　　　
中　　華　　民　　國　　111 　年　　3 　　月　　31　　日
　　　　　　　　　　　　　　　書記官　林怡芳
附錄本案論罪科刑法條全文：
修正前中華民國刑法第185條之3
駕駛動力交通工具而有下列情形之一者，處2年以下有期徒刑，
得併科20萬元以下罰金：
一、吐氣所含酒精濃度達每公升零點二五毫克或血液中酒精濃度
    達百分之零點零五以上。
二、有前款以外之其他情事足認服用酒類或其他相類之物，致不
    能安全駕駛。
三、服用毒品、麻醉藥品或其他相類之物，致不能安全駕駛。
因而致人於死者，處3年以上10年以下有期徒刑；致重傷者，處1
年以上7年以下有期徒刑。
曾犯本條或陸海空軍刑法第54條之罪，經有罪判決確定或經緩起
訴處分確定，於五年內再犯第1項之罪因而致人於死者，處無期
徒刑或5年以上有期徒刑；致重傷者，處3年以上10年以下有期徒
刑。
附件　　　　
臺灣苗栗地方檢察署檢察官起訴書
                                     110年度偵字第8214號
　　被　　　告　余家丞　男　53歲（民國00年0月0日生）
　　　　　　　　　　　　住苗栗縣○○鄉○○村0鄰○○○0號
　　　　　　　　　　　　國民身分證統一編號：Z000000000號
上列被告因公共危險案件，業經偵查終結，認應提起公訴，茲將
 犯罪事實及證據並所犯法條分敘如下：
        犯罪事實
一、余家丞前曾4次犯酒駕公共危險案件，最近一次經法院判處
    有期徒刑6月確定，經易服社會勞動，於民國101年1月11日
    履行完畢(未構成累犯)。詎其仍不知悔悟，於110年11月27
    日9時許，在苗栗縣造橋鄉大龍村某工地飲用保力達藥酒後
    ，吐氣所含酒精濃度已達每公升0.25毫克以上，仍於同日12
    時許，駕駛車牌號碼000─8372號自小客貨車上路。嗣於同日
    13時26分許，行至苗栗縣造橋鄉台13線16.4公里南下車道處
    為警攔查，並於同日13時45分對其施以酒精濃度檢測，測得
    其吐氣所含酒精濃度達每公升0.41毫克，而悉上情。
二、案經苗栗縣警察局竹南分局報告偵辦。
        證據並所犯法條
一、上揭犯罪事實，業據被告余家丞於警詢及本署偵訊時坦承不
    諱，並有酒精測定紀錄表、該呼氣酒精測試器檢定合格證書
    及苗栗縣警察局舉發違反道路交通管理事件通知單等在卷可
    稽，堪信被告之自白為真實，被告犯嫌堪予認定。
二、核被告所為，係犯刑法第185條之3第1項第1款之公共危險罪
    嫌。
三、依刑事訴訟法第251條第1項提起公訴。　　　
　　此  　致
臺灣苗栗地方法院
中　　華　　民　　國　 110　　年　　 12 　 月　  22　 日
　　　　　　　　　　   檢  察  官    　黃棋安
本件正本證明與原本無異
中　　華　　民　　國　 110　　年　　 12 　 月　  30　 日
　　　　　　　　　　   書  記  官    　鄭光棋
所犯法條：刑法第185條之3第1項第1款
刑法第185條之3
駕駛動力交通工具而有下列情形之一者，處 2 年以下有期徒刑
，得併科 20 萬元以下罰金：
一、吐氣所含酒精濃度達每公升零點二五毫克或血液中酒精濃度
    達百分之零點零五以上。
二、有前款以外之其他情事足認服用酒類或其他相類之物，致不
    能安全駕駛。
三、服用毒品、麻醉藥品或其他相類之物，致不能安全駕駛。
因而致人於死者，處 3 年以上 10 年以下有期徒刑；致重傷者
，處 1 年以上 7 年以下有期徒刑。
曾犯本條或陸海空軍刑法第 54 條之罪，經有罪判決確定或經緩
起訴處分確定，於五年內再犯第 1 項之罪因而致人於死者，處
無期徒刑或 5 年以上有期徒刑；致重傷者，處 3 年以上 10 年
以下有期徒刑。